臺灣高等法院臺中分院刑事判決　　　　　　　　　九十四年度上重更(一)字第三號
　　上訴人　即
　　被　　　告　丙○○
　　選任辯護人　林洸鍇
　　上訴人　即
　　被　　　告　庚○○
　　選任辯護人　劉嘉堯
　　上訴人　即
　　被　　　告　戊○○
　　指定辯護人　本院公設辯護人甲○○
　　上訴人　即
　　被　　　告　丁○○
　　選任辯護人　王正喜
　　上訴人　即
　　被　　　告　己○○
　　選任辯護人　謝錫深
右上訴人因毒品危害防制條例等案件，不服臺灣彰化地方法院九十二年度重訴字第六
號中華民國九十二年七月二十八日第一審判決（起訴案號：臺灣彰化地方法院檢察署
九十一年度偵字第八八九三號、移
第四二五二號），提起上訴，由最高法院發回更審，本院判決如左：
    主　　  文
原判決關於丙○○、丁○○共同販賣第一級毒品及定執行刑部分、己○○、庚○○、
戊○○部分均撤銷。
丙○○共同販賣第一級毒品未遂，處有期徒刑捌年陸月，扣案如附表編號一所示之物
均沒收銷燬之、如附表編號二、三所示之物均沒收之。
庚○○共同販賣第一級毒品未遂，處有期徒刑捌年陸月。扣案如附表編號一所示之物
均沒收銷燬之、如附表編號二、三所示之物均沒收之。
戊○○幫助販賣第一級毒品未遂，累犯，處有期徒刑捌年。扣案如附表編號一所示之
物均沒收銷燬之。
丁○○共同販賣第一級毒品未遂，累犯，處有期徒刑捌年捌月，扣案如附表編號一所
示之物均沒收銷燬之、如附表編號四、五所示之物均沒收之。
己○○共同販賣第一級毒品未遂，處有期徒刑捌年陸月，扣案如附表編號一所示之物
均沒收銷燬之、如附表編號四、五所示之物均沒收之。
    事  　　實
一、丙○○所涉施用毒品罪嫌已另由檢察官偵查處理；庚○○所涉施用毒品罪嫌，已
    另由檢察官偵查處理；戊○○前曾於八十一年一月十四日，因違反肅清煙毒條例
    案件，經臺灣高等法院臺中分院判處有期徒刑三年確定，又於八十七年十二月十
    日因違反槍砲彈藥刀械管制條例、肅清煙毒條例案件，經原審法院分別判處有期
    徒刑三年六月、三年六月，並定應執行刑為有期徒刑六年十月確定，前開罪刑經
    入監接續執行後，於八十四十月二日經假釋付保護管束，上開保護管束期間已於
    九十年十一月十七日期滿而視為執行完畢，另所涉施用毒品罪嫌已另由檢察官偵
    查處理；丁○○原名吳晉宏，所涉施用毒品罪嫌已另由檢察官偵查處理，其前曾
    於八十七年二月十八日，因違反肅清煙毒條例、麻醉藥品管理條例案件，經臺灣
    高等法院臺中分院分別判處有期徒刑三年三月、七月，並定應執行刑為有期徒刑
    三年八月確定，後因累犯經聲請更定其刑為有期徒刑三年十月確定，入監執行後
    ，於八十八年十二月一日經假釋付保護管束，上開保護管束期間已於九十年四月
    一日期滿而視為執行完畢。己○○所涉施用毒品罪嫌，另由檢察官偵查處理；其
    前曾於八十二年十月一日因販賣海洛因及販賣安非他命之犯行，經臺灣臺中地方
    法院分別判處有期徒十二年，褫奪公權六年、有期徒刑五年二月確定在案（尚未
    執行完畢，不構成累犯）。
二、丙○○前因曾向庚○○借款而積欠庚○○新臺幣（下同）八十二萬元，且另在外
    積欠大筆債務，為圖謀取厚利以償還庚○○前開借款及其餘債務，竟於九十一年
    十二月十一日，向庚○○表示欲再借款六十萬元用以購入海洛因供以販賣，販賣
    海洛因所得將用以歸還其積欠庚○○之債務，其餘販賣海洛因之利潤亦會再行分
    配與庚○○等語，庚○○明知丙○○告知所借款項係欲用以販入海洛因販賣之用
    ，為使丙○○得以儘速清償先前所欠債務，並圖謀分取販賣海洛因所得利潤之厚
    利，竟與丙○○共同基於販賣第一級毒品海洛因之犯意聯絡，應允借款六十萬元
    與丙○○，供以購入販賣所用之海洛因，庚○○並表示須讓其看到所購入之毒品
    海洛因貨品，確認丙○○所借六十萬元係欲用以購買海洛因後，始願將六十萬元
    之借款交付。後因丙○○欠缺購買海洛因貨源之管道，乃於九十一年十二月十六
    日上午向戊○○表示其欲販賣海洛因，然貨源短缺，要求戊○○代為尋找品質較
    佳之海洛因，戊○○聽聞後乃基於幫助丙○○販賣海洛因之犯意，向友人己○○
    探詢，己○○獲悉上情後，經與丁○○（與己○○先前曾一同在彰化少年輔育院
    接受感化教育，故己○○平日稱呼丁○○為「同學」）聯繫後，己○○、丁○○
    二人為圖謀厚利，乃共同基於販賣第一級毒品海洛因之犯意聯絡，由己○○向戊○○聯絡表示：其「同學」（指丁○○）有品質良好且價格便宜之海洛因等語，
    經戊○○向丙○○回覆前情後，乃決定於同日下午進行海洛因之交易買賣，己○○、丁○○二人乃將先行向真實姓名不詳之男子，購入如附表編號一所示之海洛
    因三十四包，分別以如附表編號四所示丁○○所有之黑色皮包一個及如附表編號
    五所示之己○○所有塑膠袋一個裝放，於該日下午六時許，經由依丙○○指示之
    戊○○帶同己○○、丁○○二人至庚○○位於彰化縣員林鎮○○里○○路○段三
    七八之二號五樓住處（丙○○、詹秀二人已先前在該處等候，庚○○並已備妥供
    以販入海洛因所用之六十萬元現金）進行海洛因買賣交易，迄於同日下午七時許
    ，己○○、丁○○二人將渠二人共同要出售與丙○○、庚○○二人之海洛因，置
    於該處客廳桌上，尚未交付，於丙○○先以香煙吸食海洛因試貨時，為埋伏員警
    當場查獲，未完成買賣交易而未遂，並起出如附表編號一所示之海洛因三十四包
    （其中價值六十萬元之部分，係丁○○、己○○二人共同要交付出售與丙○○、
    庚○○二人之海洛因，其餘部分之海洛因，則係丁○○、己○○二人非供本件販
    賣所用之海洛因）、編號二所示丙○○所有之電子秤一具、編號三所示庚○○所
    有、供以販入海洛因所用之現金六十萬元（尚未及交付與己○○、丁○○）、編
    號四所示丁○○所有供以裝放海洛因之黑色皮包一個（內有丁○○所有之制式子
    彈二顆）、編號五所示己○○所有供以裝放海洛因之塑膠袋一只等物扣案。
三、案經法務部調查局彰化縣調查站移送臺灣彰化地方法院檢察署檢察官偵查起訴，
    及南投地方法院檢察署檢察官移送併案辦理。
    理　　  由
一、關於事實二部分，訊之被告丙○○、庚○○、丁○○、己○○則均矢口否認有何
    右揭販賣第一級毒品海洛因之犯行，被告庚○○亦於本院前審準備程序時否認有
    販賣第一級毒品海洛因之犯行，被告戊○○於原審訊問及本院審理時亦否認有何
    幫助販賣第一級毒品海洛因之行為，被告丙○○辯稱：伊向被告庚○○借款六十
    萬元是要繳付銀行貸款、軋票之用，又伊請託被告戊○○代為尋找購買海洛因之
    貨源管道，所買入之海洛因係要供己施用，並非要販賣云云；被告庚○○則以：
    被告丙○○向其借款六十萬元是說要作生意，被告丙○○並未告知其係要購買海
    洛因云云置辯；被告丁○○辯稱：當天係被告己○○叫其駕車搭載前往被告庚○○上開住處，被查獲如附表編號一所示之海洛因三十四包，其中約有毛重六十餘
    公克為其所有，係其自己買入要供施用，並無販賣之意云云；被告己○○係以：
    扣案如附表編號一所示之海洛因三十四包，除被告丁○○供承為其所有以外之其
    餘部分，係其與被告戊○○合買要施用的，前往被告庚○○住處是要將被告戊○○購買之部分交給被告戊○○，並非進行海洛因之買賣交易云云而為辯解；被告
    戊○○辯稱：被告丙○○要其代為探詢購買海洛因貨源時，並未告知係要供以販
    賣之用，扣案如附表編號一所示之海洛因三十四包，有部分係其與被告己○○合
    買的云云。惟查：
（一）右揭事實，業據被告丙○○、庚○○、戊○○、己○○四人分別於法務部調查
      局彰化縣調查站（以下簡稱調查站）調查及偵訊時供承綦詳，核與卷附「彰化
      機動查緝隊電信監察譯文」有關被告丙○○、戊○○及被告丙○○、庚○○之
      通話內容相符，且本案行政院海岸巡防署中部地區巡防局彰化機動查緝隊（下
      稱彰化查緝隊）、法務部調查局彰化縣調查站（下稱彰化縣調查站），對上訴
      人等所為之「彰化機動查緝隊電信監察譯文」及「通訊監察作業譯文報告表」
      （見偵查卷二第一四一至一六二頁）所載監聽電話錄音，係彰化縣調查站、彰
      化查緝隊，於取得台灣彰化地方法院檢察署所核發之自九十一年十一月二十五
      日上午十時起至九十一年十二月二十四日上午十時止，以及自九十一年十一月
二十六日上午十時起至九十一年十二月二十五日上午十時止通訊監察書後始為
      之等情，有該通訊監察書附卷可憑（見本院更一卷第一二七至一三一頁），是
      以本件先後於九十一年十二月十五日、十二月十六日監聽丙○○、戊○○、庚○○等電話通訊，均具合法程序，可為採酌。堪認被告丙○○、庚○○、戊○○、己○○四人上開分別於調查站及偵訊之自白，與事實相符，上開陳述，足
      證具有較可信之情況，復為證明被告之犯罪事實之必要，至堪憑採可信。又被
      告戊○○於偵查中己供明調查筆錄為實在。（見偵二卷第二頁背面），且該偵
      查中所供亦與調查筆錄相符，則縱被告戊○○於調查筆錄後，曾因身體不舒服
      送醫，並不影響該調查筆錄供述之任意性。
（二）至被告戊○○、己○○嗣雖辯稱：扣案如附表編號一所示三十四包海洛因，除
      被告丁○○所有之部分外，其餘係渠二人共同合買要施用云云，惟經原審於九
      十二年四月二十五日訊問時，就被告戊○○、己○○二人隔離訊問之結果，渠
      二人就有關合買海洛因之數量價值及被告戊○○交付與被告己○○供以合買海
      洛因之款項數額等情，均有甚大之差異（詳見原審卷第八八至九七頁、第一一
      ０至一一九頁），堪認被告戊○○、己○○二人辯稱係合買一節，並非屬實。
（三）再雖被告丁○○自調查站起迄原審及本院審理時均否認有上開販賣海洛因之犯
      行，被告丁○○辯稱為警查獲如附表編號一所示之海洛因三十四包，其中毛重
      約六十餘公克之海洛因，係其所有欲供己施用云云，惟被告丁○○於調查站時
      供稱：上開其所有之海洛因係於為警查獲當日上午，在臺中市○○路「來來會
      館」附近所購買等語，衡以海洛因價格高昂，被告丁○○隨身攜帶六十餘公克
      之海洛因風險極高，又施用毒品者每次施用所需之數量甚微，倘被告丁○○攜
      往被告庚○○上開住處之海洛因並非用以販賣，則其大可於購入後隨即藏放於
      隱密處所，而無將數量非少之海洛因攜帶在身上，以冒為警查緝之風險之理；
      復參以被告丙○○、庚○○、戊○○、己○○四人分別於調查站及偵訊之自白
      及前開卷附「彰化機動查緝隊電信監察譯文」內容，足認被告丙○○、庚○○
      、戊○○、丁○○、己○○五人前開所辯，均顯係事後卸責之詞，無可採信。
（四）另被告丁○○、己○○二人既否認有販賣海洛因犯行，自無從查得其具體販入
      、賣出之實際利得金額，惟徵之海洛因物稀價貴，且為政府嚴加查緝之違禁物
      ，凡販賣毒品者，茍無利可圖，應無甘冒被供出來源或被檢警查緝法辦之危險
      而平價供應他人之理，且徵以被告丁○○、己○○二人攜往被告庚○○住處之
      海洛因數量、價值非微，堪認渠二人販入之價格必較出售之價格低廉，而有從
      中賺取買賣價差牟利之意圖及事實。又被告丙○○於調查站時坦認販入海洛因
      係為供以販賣圖利，以償還被告庚○○等人之債務一情，被告庚○○於調查站
      亦供承其借款六十萬元與被告丙○○，係為供被告丙○○販入海洛因後供以出
      賣賺取利潤等語，是被告丙○○、庚○○二人主觀上亦均有營利之意圖甚明。
      再被告戊○○基於幫助被告丙○○之意，代被告丙○○尋找販入海洛因之貨源
      ，其顯須先瞭解被告丙○○所欲購入海洛因之數量、價格，始得與賣主聯繫接
      洽，被告丙○○一次購入六十萬元價值之海洛因，衡情被告戊○○對於被告丙○○係欲供以販賣一節，應有所認識；從而，被告戊○○對於被告丙○○有營
      利之意圖，而對其購入海洛因供以販賣之行為施以助力，代被告丙○○探詢、
      接洽以販入海洛因，自屬被告丙○○所為販賣海洛因犯行之幫助犯。
（五）按刑事法上販賣罪之完成，與民事上買賣契約之成立，二者概念尚有不同。在
      民事上，買賣雙方就買賣標的物與價金等買賣要件之意思表示一致，其買賣契
      約固已成立。然刑事法上之販賣行為，則須以營利為目的，將標的物販入或賣
      出，有一於此，其犯罪行為始為完成，苟行為人尚未將標的物販入或賣出，即
      難謂其販賣行為已屬完成。而所謂賣出，自應以標的物已否交付為斷。是如僅
      就買賣之內容意思表示一致，而尚未交付標的物時，應論以販賣未遂。（最高
      法院八十九年度台上字第三五三九號判決、八十九台上字第二八九八號判決參
      照）。本件被告丙○○等人為警查獲時，雙方交易之海洛因尚置放於桌上，並
      未完成交付海洛因等情，已據證人即彰化縣調查站調查員廖當敏於原審法院供
      述「三十五包海洛因全都放在桌上，每一包塑膠套都有打開。」（法官問：「
      電子磅秤上有無海洛因？」）答：「當時沒有。」（法官問：「現場雙方達成
      交易了嗎？」）證人答：「錢還在被告庚○○支配範圍內，海洛因都在桌上，
      並無證據足證他們已經完成交易。」「又問：是否可以分辨查扣的海洛因哪些
      是何人的？」時，答稱：「我沒有辦法分辨」（見原審卷第一六八至一六九頁
      、第一七三至一七四頁）；又於本院証稱「桌面上的毒品只有一堆放在被丙○○面前」「依當狀況我沒有辦法判斷是否已經完成交易。」（見本院上訴卷第
      二０二頁）。而丙○○在偵查中供稱還沒完成海洛因交易（見偵查卷二第十五
      頁反面）；於原審亦供稱警察進來前，還沒說要買，才吸一根煙試貨，警察就
      來了（見原審卷第八六至八七頁）；復在本院前審經質以：「塑膠袋毒品有無
      交給你？」時，答稱：「沒有」（見本院上訴卷第一宗第二八六至二八七頁）
      。又於本院供述「他們沒有將毒品交給我，只是放在桌上，電子秤是放在我前
      面，…我還沒有秤警察就進來了，我當時拿一支煙在試用海洛因的純度。」（
      見本院更一卷第九十三頁）。另據被告己○○於本院中供述「（法官問：當天
      的毒品是否已經交給丙○○？）答：「沒有。」」（見本院更一卷第九十三頁
      ）。戊○○在彰化縣調查站詢問時，陳稱渠等是測試毒品純度準備交易時被查
      獲（見偵查卷一第七二頁）；在偵查中供稱：丙○○還沒有秤，先弄一支煙在
      試，其則在一旁作安非他命吸食器（見偵查卷二第六九頁反面、第七十頁）；
      在原審復稱：丙○○還在試貨，還沒有說怎樣，警察就來了各等語（見原審卷
      第一一八頁）；於本院亦稱「伊有拿桌上毒品過去給被告丙○○試試看。」「
      己○○到庚○○家後，將毒品拿出來，因為要驗貨。」（見本院更一卷第一六
      五、一六七頁）。且依卷附查獲當時現場照片所示，海洛因雖放在桌上一堆，
      然電子秤上則無海洛因（見偵查卷二第一三九頁）。則依上開事證，足認被告
      丙○○等人所稱海洛因交易尚未完成，已著手於試貨階段，尚未交付時即為警
      查獲，屬於販賣未遂階段，尚屬有據。被告丙○○雖於原審供稱「為警查獲時
      ，其正以其所有之電子秤一具秤量海洛因。」云云，尚與上開事實不符，難認
      屬實，不足採為不利被告等完成交易之証明。
（六）此外，復有臺灣大哥大股份有限公司雙向通聯資料查詢（見偵查卷第一三五頁
      ）、法務部調查局鑑定通知書（參見偵查卷（二）第九十八頁）、照片二十八
      幀在卷可稽，並有如附表所示之物扣案，（見偵查卷（一）第八十三頁）可資
      佐證，以及彰化縣調查站於九十一年十二月十六日十九時會同彰化查緝隊、彰
      化縣警察局刑警隊人員持原審法院法官該日核發之搜索票，分別在庚○○、丙○○、戊○○住處執行搜索之搜索票三張附卷可證。（見本院更一卷第一二三
      至一二六頁）本件事證明確，被告丙○○、庚○○、戊○○、丁○○、己○○
      五人前開犯行均洵足認定。
二、核被告丙○○、庚○○、丁○○、己○○所為，均係犯毒品危害防制條例第四條
    第六項、第一項之販賣第一級毒品未遂罪；被告戊○○所犯係毒品危害防制條例
    第四條第六項、第一項之幫助販賣第一級毒品罪；又被告丙○○、庚○○、丁○○、己○○、戊○○為供販賣第一級毒品，而持有該級毒品之低度行為，應各為
    販賣之高度行為所吸收，不另論罪。又被告丙○○、庚○○二人間，就上開販賣
    海洛因未遂罪之犯行；被告丁○○、己○○二人間，就販賣海洛因未遂罪之犯行
    間，均具有犯意聯絡與行為分擔，均應論以共同正犯。再被告丁○○前曾於八十
    七年二月十八日，因違反肅清煙毒條例、麻醉藥品管理條例案件，經臺灣高等法
    院臺中分院分別判處有期徒刑三年三月、七月，並定應執行刑為有期徒刑三年八
    月確定，後因累犯經聲請更定其刑為有期徒刑三年十月確定，入監執行後，於八
    十八年十二月一日經假釋付保護管束，上開保護管束期間已於九十年四月一日期
    滿而視為執行完畢，有臺灣彰化地方法院檢察署刑案資料查註紀錄表、臺灣高等
    法院被告全國前案紀錄表各一份在卷可考，其於五年以內再犯本件有期徒刑以上
    之罪，為累犯，應依刑法第四十七條之規定，加重其刑（所犯販賣第一級毒品法
    定刑為死刑、無期徒刑，不得加重）。被告戊○○前曾於八十一年一月十四日，
    因違反肅清煙毒條例案件，經臺灣高等法院臺中分院判處有期徒刑三年確定，又
    於八十七年十二月十日因違反槍砲彈藥刀械管制條例、肅清煙毒條例案件，經本
    院分別判處有期徒刑三年六月、三年六月，並定應執行刑為有期徒刑六年十月確
    定，前開罪刑經入監接續執行後，於八十四十月二日經假釋付保護管束，上開保
    護管束期間已於九十年十一月十七日期滿而視為執行完畢，亦有臺灣彰化地方法
    院檢察署刑案資料查註紀錄表、臺灣高等法院被告全國前案紀錄表各一份在卷可
    考，其於五年以內再犯本件有期徒刑以上之罪，為累犯，應依刑法第四十七條之
    規定加重其刑（所犯販賣第一級毒品法定刑為死刑、無期徒刑，不得加重）；又
    被告等五人為未遂犯，依法減輕其刑，又被告戊○○係幫助被告丙○○販賣第一
    級毒品之幫助犯，爰依刑法第三十條第二項之規定，按正犯之刑減輕之，原審認
    上訴人罪證明確，予以論罪科刑，固非無見，惟查，原審(一)認定雙方所買賣之海
    洛因已完成交付之行為，遽認被告丙○○等均成立販賣第一級毒品海洛因既遂犯
    行，顯然速斷，已有未合。(二)又本件被告丁○○、己○○二人供承「為警查獲當
    天，向不詳姓名之人所購得之第一級毒品海洛因，係供施用之用。」，否認有販
    賣之意圖，而本案並無事証足認被告丁○○、己○○二人購入上開第一級毒品海
    洛因，即具有販賣之營利意圖，依「罪疑唯輕」有利於被告之法理，無從認定被
    告丁○○、己○○二人販入第一級毒品海洛因時，即已成立販賣第一級毒品海洛
    因既遂犯行，惟原審認定被告丁○○、己○○二人先販入第一級毒品後、再行賣
    出，其販入及賣出，均成立販賣罪，應構成連續犯，亦有未洽。上訴人上訴意旨
    否認犯罪部分，雖無可取，惟原判決既有可議，即無可維持，自應由本院加以撤
    銷改判。爰審酌被告丙○○、庚○○、丁○○、己○○、戊○○等人之素行、犯
    罪之動機、目的、被告等人販賣毒品海洛因未遂之數量、價值、對社會治安、經
    濟所生危害及被告丙○○等人犯罪後之態度等一切情狀，分別量處如主文第二項
    至第六項所示之刑，扣案如附表編號一所示之海洛因三十四包，均屬查獲之毒品
    ，且因何部分係被告丙○○、庚○○二人要買受之六十萬元海洛因，及何部分係
    被告丁○○、己○○二人非供本件販賣所用之海洛因，已無法辨明，故於被告丙○○、庚○○、丁○○、己○○、戊○○之主文項下，均依毒品危害防制條例第
    十八條第一項前段之規定宣告沒收銷燬之。又附表編號二所示電子秤一具，係被
    告丙○○所有之物、附表編號三所示之現金六十萬元，係被告庚○○所有之物，
    附表編號四所示之黑色皮包一個，係被告丁○○所有之物、及附表編號五所示之
    塑膠袋一只，則係被告己○○所有之物等情，已分據被告丙○○、庚○○、丁○○、己○○供明在卷，各屬渠等所有、供販賣海洛因所用之物，均應依毒品危害
    防制條例第十九條第一項前段之規定諭知沒收。至本案另查扣之被告丙○○轉讓
    與被告庚○○之海洛因一包，因已屬被告庚○○所有、供己施用之毒品海洛因，
    且被告庚○○所涉施用毒品罪嫌已另由檢察官偵查處理，爰不於本案宣告沒收之
    ；又調查站查獲時所另查扣之安非他命二包（警秤毛重分別為零點八公克、零點
    五公克）、安非他命吸食器一組、注射針筒三支及支票三張等物，被告丙○○、
    庚○○、戊○○、丁○○、己○○五人均否認與渠等本案被訴之犯行有關，復乏
    事證足認係被告丙○○等五人供犯或預備犯本案所用，或因渠等上開犯行所得之
    物，爰亦不於本案宣告沒收之，附予敘明。
三、併案意旨另以：戊○○基於販賣海洛因之概括犯意，於九十二年十一月十一日起
    至同年月十六日止，多次在台中市○○路及其他不特定之處所，價款每次九千元
    以上，販售第一級毒品海洛因半台錢予莊太民與謝麗環，經警至台中市○區○○
    路三五六號十樓一○二一號房查獲戊○○所有之第一級毒品海洛因拾壹包（淨重
    玖點柒參公克、空包裝重肆點零肆公克）、分裝用塑膠鏟匙伍支、分裝空袋伍包
    、電子磅秤壹台，因認被告戊○○另涉有販賣第一級毒品海洛因之罪嫌。訊據被
    告戊○○否認有前揭事實之犯行，辯稱查獲之毒品海洛因係供其施用，伊未販賣
    第一級毒品海洛因於莊太民等云云，本件公訴人認被告戊○○涉有上開罪嫌，無
    非以証人莊太民與謝麗環於警偵訊中之供述為論據，惟據証人莊太民向被告戊○○買受第一級毒品海洛因情形，其於警訊中供稱「共購買二次，每次交易數量為
    半台錢，代價九千元。」（見九十二年偵字四二五二號卷第二十五頁）而於偵查
    中卻供稱「向被告戊○○共買了三、四次，每次最少九千元以上。」（見九十二
    年偵字四二五二號卷第六十四頁背面），所供前後不符，已難遽以採信証人莊太
    民所供為實在，而証人謝麗環於警訊中亦供稱「莊太民向向戊○○購買幾次毒品
    海洛因，伊不清楚。」云云（同偵卷第二十九頁背面），証人謝麗環即連對於購
    買次數亦未明確供述，亦不足為被告戊○○有販賣第一級毒品海洛因於証人莊太
    民與謝麗環之佐証，且再依據證人莊太民於警訊中供稱：「九十二年十一月十七
    日警方搜索時，我有在場，…警方在屋內桌上查獲海洛因十四包（含袋共六點七
    克）、電子秤乙台均為我所有。」（見九十二年偵字四二五二號卷第二十四頁背
    面），則証人莊太民既每次向被告購買海洛因九千元，約半錢重，而半錢僅約一
    點九公克重，何以莊某為警查獲時，其房間桌上竟有十四包海洛因重達六點七公
    克，另有電子秤等物，超出証人莊太民與謝麗環上開所供向被告戊○○所購買之
    數量甚多，是証人莊太民與謝麗環二人雖供稱係向被告戊○○購買毒品云云，惟
    依據其等證詞之上開供述情節與扣案海洛因數量顯屬不相適合，其證詞自有可疑
    ，不合實情，更不足為被告戊○○之不利証明，此外本件就被告戊○○此部分所
    涉之罪嫌，復無其他積極及確切證據足以證明被告確有上開此部分犯行，惟檢察
    官認被告戊○○就此併案部分與前開起訴部分具裁判上一罪關係，本院不另為無
    罪之諭知，併案部分應退由檢察官另行依法處理，併為敘明。
四、被告庚○○經傳喚均無正當理由不到庭，茲不待其陳述逕行判決。
五、據上論結，應依刑事訴訟法第三百七十一條、第三百六十八條，第三百六十九條
    第一項前段、第三百六十四條、第二百九十九條第一項前段、毒品危害防制條例
    第四條第一項、第六項、第十八條第一項前段、第十九條第一項，刑法第十一條
    前段、第二十八條、第四十七條、第二十六條前段、第三十條第二項、第三十八
    條第一項第一款、第二款，判決如主文。
本案經檢察官乙○○、王秀雄到庭執行職務。
中      華      民      國      九十四   年      五       月   十七     日
                                    臺灣高等法院臺中分院刑事第二庭
                                          審判長法　官  蕭　錦　鍾
    法  官　方　艤  駐
                                                法　官　胡　森　田
右正本證明與原本無異。
如不服本判決應於收受送達後十日內向本院提出上訴書狀，其未敘述上訴之理由者並
得於提起上訴後十日內向本院補提理由書（均須按他造當事人之人數附繕本）。
                                                書記官　廖　次　芬
中      華      民      國      九十四   年      五       月    十七    日
附錄論罪科刑法條：
毒品危害防制條例第四條第一項：
製造、運輸、販賣第一級毒品者，處死刑或無期徒刑；處無期徒刑者，得併科新臺幣
一千萬元以下罰金。
毒品危害防制條例第四條第六項：
前五項之未遂犯罰之。
附    表：
一、第一級毒品海洛因三十四包（經警方連同另外扣案之由丙○○轉讓與庚○○施用
    之警秤毛重零點八公克之海洛因一包，送請法務部調查局鑑定之結果，合計淨重
    三百十九點五二公克、包裝重二二點六八公克，純度百分之二十七點零一，純質
    淨重八十六點三公克；故上開海洛因三十四包之淨重及包裝重，均應扣除前開由
    丙○○轉讓與庚○○施用之警秤毛重零點八公克之海洛因一包之重量）。
二、電子秤一具。
三、現金新臺幣六十萬元。
四、黑色皮包一個。
五、塑膠袋一只。
                                                                        Ｉ
